【裁判字號】    95,訴,2095
【裁判日期】    950811
【裁判案由】    毒品危害防制條例
【裁判全文】
臺灣板橋地方法院刑事判決              95年度訴字第2095號
公  訴  人  臺灣板橋地方法院檢察署檢察官
被      告  褚候俐
上列被告因毒品危害防制條例案件，經檢察官提起公訴（95年度
毒偵字第3384號、第3600號），於本院準備程序進行中，被告就
被訴之事實為有罪陳述，經告知被告簡式審判程序之旨，並聽取
當事人之意見後，裁定進行簡式審判程序判決如下：
    主  文
褚候俐施用第一級毒品，累犯，處有期徒刑捌月，扣案海洛因注
射針筒壹支沒收；又施用第二級毒品，累犯，處有期徒刑肆月；
應執行有期徒刑拾月，扣案海洛因注射針筒壹支沒收。
    事  實
一、褚候俐曾於民國88年間施用毒品案件，經臺灣臺中地方法院
    以88年度毒聲字第2145號裁定送觀察、勒戒後，認無繼續施
    用毒品之傾向，經臺灣臺中地方法院檢察署檢察官以88年度
    偵字第8511號為不起訴處分確定；其復再犯施用毒品案件，
    經本院以89年度毒聲字第597 號裁定送觀察勒戒後，認有繼
    續施用毒品之傾向，再經本院以89年度毒聲字第1247號裁定
    強制戒治，同時經檢察官提起公訴，經本院以89年度訴字第
    584 號判處有期徒刑8 月確定。褚候俐執行強制戒治至89年
    10月7 日停止戒治，其於停止戒治期間又施用毒品，經撤銷
    停止戒治，入所執行所餘之戒治期間，至90年7 月24日執行
    強制戒治完畢，改入監執行有期徒刑8 月，於91年3 月24日
    執行完畢。其於停止戒治期間施用毒品之犯行，則經本院以
    91年度訴字第239 號判決判處有期徒刑1 年2 月確定，於93
    年10月31日執行完畢。
二、褚候俐不知悔改，於上述強制戒治執行（90年7 月24日）及
    有期徒刑執行完畢（93年10月31日）後之5 年以內，復基於
    施用第一級毒品、第二級毒品之犯意，接續於95年4 月25日
    起至95年5 月9 日某時止，在臺北縣樹林市○○街43號3樓
    住處等地，多次以針筒注射之方式施用第一級毒品海洛因，
    及以吸食器內放置甲基安非他命粉末燒烤後吸取煙氣之方式
    ，接續多次施用第二級毒品甲基安非他命。嗣先後經警於(一)
    95年4 月28日，在臺北縣樹林市○○街43號3 樓查獲，並扣
    得第一級毒品海洛因1 包（淨重0.43公克）、注射針筒2支
    、海洛因殘渣袋1 個、甲基安非他命吸食器1 組；及(二)於95
    年5 月9 日，在臺北縣新莊市○○街54巷3 弄2 號前查獲，
    並扣得第一級毒品海洛因3 包（淨重1.71公克）、第二級毒
    品甲基安非他命2 包（淨重0.64公克）。
三、案經臺北縣政府警察局新莊分局報請臺灣板橋地方法院檢察
    署檢察官偵查起訴。
    理  由
一、按除被告所犯為死刑、無期徒刑、最輕本刑為3 年以上有期
    徒刑之罪或高等法院管轄第一審案件者外，於第一次審判期
    日前之準備程序進行中，被告先就被訴事實為有罪之陳述時
    ，審判長得告知被告簡式審判程序之旨，並聽取當事人、代
    理人、辯護人及輔佐人之意見後，裁定進行簡式審判程序，
    刑事訴訟法第273 條之1 第1 項定有明文。經核本件被告褚
    候俐所犯係死刑、無期徒刑、最輕本刑為3 年以上有期徒刑
    以外之罪，其於準備程序中就被訴事實為有罪之陳述，經法
    官告知簡式審判程序之旨，並聽取公訴人、被告之意見後，
    本院爰依首揭規定，合議裁定由受命法官獨任進行簡式審判
    程序，合先敘明。
二、上揭犯罪事實，業據被告於本院訊問中坦承不諱。且被告於
    95年4 月28日、5 月9 日為警查獲後，經採尿送驗，均呈鴉
    片類及安非他命類（甲基安非他命）陽性之反應，有臺灣檢
    驗科技股份有限公司濫用藥物尿液檢驗報告附卷為憑，並有
    前開扣案之海洛因、甲基安非他命、注射針筒等物為佐，堪
    認被告之自白屬實。又被告曾於88年間施用毒品案件，經臺
    灣臺中地方法院以88年度毒聲字第2145號裁定送觀察、勒戒
    後，認無繼續施用毒品之傾向，經臺灣臺中地方法院檢察署
    檢察官以88年度偵字第8511號為不起訴處分確定；其復再犯
    施用毒品案件，經本院以89年度毒聲字第597 號裁定送觀察
    勒戒後，認有繼續施用毒品之傾向，再經本院以89年度毒聲
    字第1247號裁定強制戒治，執行至89年10月7 日停止戒治，
    被告於停止戒治期間又施用毒品，經撤銷停止戒治，入所執
    行所餘之戒治期間，至90年7 月24日執行完畢，有卷附之臺
    灣高等法院被告前案紀錄表1 份為憑，足證被告於上開強制
    戒治執行完畢後之5 年以內，再犯本件施用毒品罪行明確，
    應依法論科。
三、核被告所為，係犯毒品危害防制條例第10條第1 項之施用第
    一級毒品罪，及同條例第10條第2 項之施用第二級毒品罪。
    被告施用前、後持有第一級、第二級毒品之犯行，為施用之
    高度行為所吸收，不另論罪。又被告行為後，刑法第56條連
    續犯之規定，業於94年1 月7 日修正公布刪除，並於95年7
    月1 日施行，則被告施用毒品之犯行，因行為後新法業已刪
    除連續犯之規定，此刪除雖非犯罪構成要件之變更，但顯已
    影響行為人刑罰之法律效果，自屬法律有變更。而本院認被
    告多次施用海洛因、甲基安非他命之犯行，均係基於施用毒
    品之慣常習性反覆所為，依修正刑法時立法理由中表示宜擴
    張接續犯之觀念，本院認為被告施用第一、二級毒品之犯行
    ，既係於短時間內多次施用同種毒品，宜依新法刪除連續犯
    之立法理由，從寬認定為接續犯行，是被告之行為依新法第
    2 條第1 項規定比較新、舊法結果，適用裁判時之法律顯較
    有利於被告，爰依修正後之現行法，認定被告係犯接續施用
    第一級毒品罪，及接續施用第二級毒品罪。被告所犯之上開
    2 罪間，犯意各別、行為互殊，應分論併罰。被告曾因施用
    毒品，經本院以89年度訴字第584 號判處有期徒刑8 月確定
    ，於91年3 月24日執行完畢；另又因施用毒品，經本院以91
    年度訴字第239 號判決判處有期徒刑1 年2 月確定，於93年
    10月31日執行完畢，有臺灣高等法院被告前案紀錄表在卷可
    稽，其於有期徒刑執行完畢後之5 年以內，再犯本件有期徒
    刑以上之罪，為累犯，雖被告行為後刑法關於累犯規定已有
    修正，惟適用新、舊法對本件被告行為之法律效果並無差異
    ，而本件既已經比較採用新法，就累犯之規定應一體適用裁
    判時之法律，爰依修正後刑法第47條規定加重其刑。
四、爰審酌被告犯後坦承犯行，並衡其前科素行、犯罪動機、目
    的、所生危害，及犯後態度等一切情狀，量處如主文所示之
    刑，並定其應執行刑。95年4 月28日為警扣獲之海洛因1 包
    （淨重0.43公克）、95年5 月9 日為警查扣之海洛因3 包（
    淨重1.71公克）、甲基安非他命2 包（總淨重0.64公克），
    分別為陳皇志、綽號「寶寶」之人所有，與本件被告施用毒
    品之犯行無涉，是不於本案中宣告沒收。另95年4 月28日扣
    案之針筒，1 支為犯罪行為人即被告所有供施用海洛因所用
    ，而刑法關於沒收之規定雖有修正，惟法律之適用應整體觀
    察，無從割裂，是本件被告之犯行於論罪、主刑之宣告已經
    比較決定適用現刑法，關於沒收從刑之諭知，亦應整體適用
    現行刑法，無庸贅為比較，爰就上開扣案之物，依現行刑法
    第38條第1 項第2 款予以宣告沒收。至於扣案之另1 支注射
    針筒、殘渣袋、甲基安非他命吸食器等物，則亦為陳皇志所
    有之物，均不另為沒收之宣告，附此敘明。
據上論斷，應依刑事訴訟法第273 條之1 第1 項、第299 條第1
項前段，毒品危害防制條例第10條第1 項、第2 項、第18條第1
項前段、第23條第2 項，刑法第11條前段、第2 條第1 項但書、
修正後第47條、第38條第1 項第2 款、第51條第5 款，判決如主
文。
本案經檢察官陳孟黎到庭執行職務。
中    華    民    國    95    年    8     月    11    日
                    刑事第十一庭    法  官  林漢強
上正本證明與原本無異。
如不服本判決，應於判決送達後10日內，向本院提出上訴狀。
                                    書記官  曾千庭
中    華    民    國    95    年    8     月    11    日
附錄本案論罪科刑所用法條全文
毒品危害防制條例第10條
施用第一級毒品者，處六月以上五年以下有期徒刑。
施用第二級毒品者，處三年以下有期徒刑。


司法院資訊處製作；財團法人民間司法改革基金會備份。
